【裁判字號】    95,上訴,69
【裁判日期】    950221
【裁判案由】    違反毒品危害防制條例
【裁判全文】
臺灣高等法院高雄分院刑事判決          95年度上訴字第69號
上  訴  人  臺灣高雄地方法院檢察署檢察官
被      告  甲○○
上列上訴人因被告違反毒品危害防制條例案件，不服臺灣高雄地
方法院94年度訴字第3359號中華民國94年11月25日第一審判決（
起訴案號：臺灣高雄地方法院檢察署94年度毒偵字第7294號），
提起上訴，及移送併案審理（臺灣高雄地方法院檢察署94年度毒
偵字第9794號），本院依簡式審判程序判決如下：
    主  文
原判決關於施用第一級毒品暨定執行刑部分均撤銷。
甲○○連續施用第一級毒品，累犯，處有期徒刑壹年。
扣案第一級毒品海洛因貳包（驗後淨重零點貳貳公克，空包裝重
零點陸玖公克）及殘留海洛因之注射針筒壹支均沒收銷燬之。注
射針筒壹支沒收。
    事  實
一、甲○○前於民國92年間因竊盜案件，經臺灣高雄地方法院以
    92年度易字第1657號判決處有期徒刑8 月確定，於93年8 月
    17日執行完畢出監。另因施用毒品案件，經同法院以92年度
    毒聲字第6119號裁定送觀察、勒戒，於93年3 月16日執行完
    畢而釋放。詎仍不知悔改，明知海洛因為毒品危害防制條例
    第2 條第2 項第1 款明定之第一級毒品，不得施用或持有，
    竟於前述觀察勒戒執行完畢釋放後5 年內，復基於施用第一
    級毒品海洛因之概括犯意，自94年7 月13日19時起至94年10
    月21日止（不含公權力拘束時間），連續在高雄縣大寮鄉○
    ○村○○路45號住處，以將第一級毒品海洛因加水稀釋，用
    針筒注射於其身體方式，施用第一級毒品海洛因，平均每星
    期約施用3 至4 次。嗣(一)於94年7 月26日19時，在高雄縣大
    寮鄉○○路潮寮國小大門旁為警查獲，並扣得其所有之海洛
    因1 包（驗後淨重0.13公克，空包裝袋重0.33公克）、殘留
    海洛因粉末之注射針筒1 支。(二)於94年10月21日上午9 時30
    分許，在高雄縣大寮鄉○○村○○路618 號包公廟旁，為警
    再度查獲，並扣得其所有之海洛因1 包（驗後淨重0.09公克
    、空包裝袋重0.36公克），及其所有供施用海洛因用之注射
    針筒1 支。
二、案經高雄縣政府警察局及該局林園分局移送臺灣高雄地方法
    院檢察署檢察官偵查起訴及移送併案審理。
    理  由
一、被告甲○○於本院審理中對於上述犯罪事實均坦承不諱，而
    被告先後2 次被警查獲後所採尿液經鑑定結果，均呈嗎啡陽
    性反應，此有臺灣檢驗科技股份有限公司94年8 月11日、94
    年11月11日濫用藥物尿液檢驗報告書2 紙可參（見高雄縣政
    府警察局卷第9 頁、偵9519號偵查卷第17頁）。此外，並有
    白色粉末2 包及注射針筒2 支扣案可佐；而該白色粉末2 包
    經鑑定結果，均係第一級毒品海洛因，有法務部調查局94年
    11 月1日調科壹字第220021321 號及95年1 月9 日調科壹字
    第220021908 號鑑定通知書在卷可查（見第一審卷第37頁及
    本院卷）；而扣案之針筒中之1 支，經鑑定結果，呈海洛因
    之陽性反應，有高雄醫學大學附設中和紀念醫院94年11月22
    日檢驗報告1 紙在卷可稽（見第一審卷第33頁），足證被告
    確有施用第一級毒品海洛因行為。又被告曾因施用毒品案件
    ，經原審法院以92年度毒聲字第6119號裁定送觀察、勒戒，
    於93年3 月16日執行完畢而釋放，有臺灣高等法院被告前案
    記錄表可參，其於觀察、勒戒執行完畢而釋放後5 年內再犯
    施用毒品罪，依毒品危害防制條例第23條第2 項規定，應依
    法論科。
二、按海洛因為毒品危害防制條例第2 條第2 項第1 款所明定之
    第一級毒品。是核被告甲○○施用海洛因之犯行，係犯同條
    例第10條第1 項之施用第一級毒品罪。被告持有海洛因後進
    而施用，其持有之低度行為，應為施用之高度行為吸收，不
    另論罪。被告先後多次施用第一級毒品之犯行，時間緊接，
    手法相同，觸犯構成要件相同之罪名，顯係基於概括犯意反
    覆為之，為連續犯，依刑法第56條應以一罪論，並加重其刑
    。被告於94年7 月26日以外之施用第一級毒品海洛因之犯行
    ，雖未經檢察官起訴，惟與起訴部分具有連續犯之裁判上一
    罪關係，自為起訴效力所及，本院應併予審理。又被告曾於
    92 年 間因竊盜案件，經原審法院以92年度易字第1657號判
    決處有期徒刑8 月確定，於93年8 月17日執行完畢，有臺灣
    高等法院被告前案記錄表可查，其於有期徒刑執行完畢後5
    年內再犯有期徒刑以上之罪，為累犯，應依刑法第47條規定
    加重其刑，並遞加之。
三、原審以被告罪證明確，予以論罪科刑，固非無見。惟(一)就檢
    察官移送併案審理部分，未及審理。(二)本件檢察官僅就被告
    於94年7 月26日之施用第一級毒品海洛因提起公訴，原判決
    則認定被告係自94年7 月13日起即有施用第一級毒品海洛因
    行為，惟就未經檢察官起訴部分何以為起訴效力所及，而得
    予審理未予敘明，均有不當。檢察官上訴意旨指摘原判決就
    併案部分未及審理，為有理由，且原判決另有不當之處，自
    應由本院將原判決關於施用第一級毒品暨定執行刑部分撤銷
    改判。審酌被告前因施用毒品案件，經觀察、勒戒後，仍未
    能徹底戒絕毒品，再度施用毒品，並於為警查獲後仍一再施
    用，顯見其無戒毒悔改之意，惟念其施用毒品，乃僅戕害一
    己之身體健康，及犯後坦承犯行態度良好等一切情狀，量處
    如主文所示之刑，以資儆懲。扣案第一級毒品海洛因2 包（
    合計驗後淨重0.22公克，空包裝袋重0.69公克），及殘留第
    一級毒品海洛之注射針筒1 支，均係毒品，均應依毒品危害
    防制條例第18條第1 項前段規定宣告沒收銷燬之（上述之海
    洛因之包裝袋及注射針筒，因與其上毒品無從析離，應併沒
    收銷燬之）；另注射針筒1 支，則為被告所有，且供施海洛
    因所用之物，應依刑法第38條第1 項第2 款規定宣告沒收。
    至經鑑驗而耗用之海洛因既已滅失，自不必為沒收銷燬之宣
    告，附此敘明。
四、被告施用第二級毒品部分，因檢察官及被告均未上訴而確定
    ，附此敘明。
據上論結，應依刑事訴訟法第369 條第1項前段、第364 條、第
299 條第1 項前段，第273 條之1 第1 項、第299 條第1 項前段
，毒品危害防制條例第10條第1 項、第18條第1 項前段，刑法第
11條、第56條、第47條、第38條第1項第2 款，判決如主文。
本案經檢察官陳建年到庭執行職務。
中    華    民    國    95    年    2     月    21    日
                  刑事第三庭    審判長法  官  周賢銳
                                      法  官  謝宏宗
                                      法  官  黃仁松
以上正本證明與原本無異。
如不服本判決應於收受本判決後10日內向本院提出上訴書狀，其
未敘述上訴理由者，並得於提起上訴後10日內向本院補提理由書
狀（均須按他造當事人之人數附繕本）「切勿逕送上級法院」。
中    華    民    國    95    年    2     月    21    日
                                      書記官  馬蕙梅
附錄本件判決論罪科刑法條：
毒品危害防制條例第10條
施用第一級毒品者，處 6 月以上 5 年以下有期徒刑。


司法院資訊處製作；財團法人民間司法改革基金會備份。
